最高法院刑事判決                              八十八年度台上字第一四二○號
    上  訴  人  甲○○
    選任辯護人  關鴻謨律師
右上訴人因違反毒品危害防制條例案件，不服台灣高等法院中華民國八十八年一月三
十日第二審判決（八十七年度上訴字第五四○五號，起訴案號：台灣桃園地方法院檢
察署八十七年度偵字第一二七六八號），提起上訴，本院判決如左：
    主  文
上訴駁回。
    理  由
按刑事訴訟法第三百七十七條規定：上訴於第三審法院，非以判決違背法令為理由，
不得為之。是提起第三審上訴，應以原判決違背法令為理由，係屬法定要件，且必須
依據卷內資料為具體之指摘，並足據以辨認原判決已具備違背法令之形式，始屬相當
。本件原判決維持第一審論處上訴人轉讓第一級毒品罪刑之判決，業已明係援用第
一審判決書所載之證據及理由，以上訴人於偵查中之自白，暨證人即自上訴人處無償
取得第一級毒品海洛因之邱維峰於第一審偵、審中之證言，為其憑據，對於上訴人辯
稱：伊並非轉讓海洛因，而係提供安非他命予邱維峰解癮，且邱維峰雖證稱上訴人在
桃園市○○路伯爵飯店提供海洛因予伊，但桃園市○○路並無伯爵飯店，足見其證言
顯有瑕疵等語，認係卸責之詞，非可採信，亦已依據調查之結果，予以指駁；並說明
桃園市○○路雖無伯爵飯店，但有大爵飯店，業據桃園縣警察局函甚明，因認證人
邱維峰所言之伯爵飯店應係大爵飯店之誤，其證言仍非不可採取之心證理由。上訴意
旨略稱：原審未依上訴人之聲請傳訊證人邱維峰命與上訴人對質，且未調閱大爵飯店
之旅客登記簿及錄影帶，查明上訴人與邱維峰有無出入該飯店及交付毒品之過程，顯
非適法等語。惟按刑事訴訟法第一百八十四條第二項僅規定因發見真實之必要，得命
證人與被告對質，是其應否對質，在審理事實之法院本有自由斟酌之職權；又進出飯
店非必均須為住宿之登記及留下錄影之紀錄，是上訴人與證人邱維峰有無在大爵飯店
為住宿之登記及該飯店有無錄製或留存上訴人及邱維峰之進出錄影紀錄，均與上訴人
有無轉讓毒品予邱維峰之本件待證事實，無必要之關聯，原審縱未調查，亦未說明其
不予調查之理由，因於判決之結果不生影響，自與判決違背法令之情形有間，執為指
摘，尚非適法之第三審上訴理由。至其餘上訴意旨或仍執陳詞而為事實上之爭辯，或
就原審採證認事職權之行使，漫事爭執，難謂已符合首揭法定上訴第三審之要件。其
上訴違背法律上之程式，應予駁回。
據上論結，應依刑事訴訟法第三百九十五條前段，判決如主文。
中      華      民      國    八十八    年      三      月     二十五   日
                              最高法院刑事第五庭
                                  審判長法官  黃  劍  青
                                        法官  劉  敬  一
                                        法官  林  增  福
                                        法官  邵  燕  玲
                                        法官  張  清  埤
      右正本證明與原本無異
                                              書  記  官
中      華      民      國    八十八    年      三      月    三十一    日
